臺灣高雄地方法院民事判決　　　　　　 99年度重勞訴字第4號
原　　　告　謝欣樺
　　　　　　郭志成
　　　　　　吳念慈
　　　　　　黃美琪
　　　　　　陳霞誼
　　　　　　張哲豪
　　　　　　陳閎勝
　　　　　　陳金霞
　　　　　　王美瑜
　　　　　　陳佳蓉
　　　　　　涂鳳明
共　　　同
訴訟代理人　陳旻沂律師
被　　　告　大眾商業銀行股份有限公司
法定代理人　陳建平
訴訟代理人　方金寶律師
　　　　　　王　淳律師
複代理人　　吳文淑律師
上列當事人間因給付工資事件，本院於民國100 年3 月29日言詞
辯論終結，判決如下：
    主      文
原告之訴駁回。
訴訟費用由原告負擔。
    事實及理由
一、原告主張：原告謝欣樺等人原於附表一期間受僱於被告，嗣
    經被告於該附表所載日期，以原告謝欣樺等人不能勝任工作
    為由，予以資遣。惟被告未先通知原告謝欣樺等人改善，逕
    將原告謝欣樺等人解僱，已違解僱最後手段性原則，且被告
    將資深員工解僱後，另僱用資淺派遣員工，或重以派遣員工
    方式僱用原告謝欣樺等情以觀，足見被告係利用解僱之手段
    以達節省人事成本之目的，與勞動基準法（下鞥勞基法）第
    11條第5 款規定有違，且有權利濫用、違反誠實信用原則之
    情事，被告片面終止勞動契約自不生合法終止之效力，兩造
    間仍有勞動契約存在，為此，爰依據民法第487 條及勞動契
    約等法律關係，提起本訴。並聲明：被告應給付如附表二所
    示之薪資。
二、被告則以：郭志成、黃美琪、陳金霞、陳佳蓉、涂鳳明等人
    均擔任財富管理專員，均因97年度業務績效不彰，不適任現
    職工作，經被告於98年2 月間開會，並邀集郭志成、黃美琪
    討論後，由於郭志成、黃美琪均不願接受其他職務調動，表
    明願依優退方式計算支領優惠資遣費後離職；陳金霞雖同意
    接受職務調動，但經被告認其均不適任理財專員及調動後工
    作，依勞基法第11條第5 款規定以其等不能勝任工作為由，
    終止與其等間之勞動契約；涂鳳明亦不願接受其他職務。另
    吳念慈、陳霞誼、張哲豪、陳閎勝、王美瑜原均為債權管理
    催收人員；吳念慈因呆帳催收工作績效不佳；陳霞誼調職經
    辦會計兼保管箱業務，調職後遭客戶以態度不佳為由投訴，
    嗣調職擔任消金理財作業區櫃員，則於96年5 月間發生客戶
    王明華定存單解約重複付款9 萬8,539 元、於97年10月間發
    生擅自勾選客戶林振煌就富達美債Ｂ基金贖回單，致客戶沒
    有解約贖回的意思，基金卻遭贖回，更以私下委請電話公司
    更改分機之方式，拒接客戶及同仁電話，其所為已違反忠誠
    原則、工作規則第3 章服務守則，有不適任情事；張哲豪原
    負責中小企業催收業務，惟自97年9 月12日起工作表現績效
    每況愈下，且有發生上班打盹、上外網從事與業務無關之事
    務、所製作之報表錯誤、遲誤債權追索期間、交辦之債務人
    協議案件未予處理，違反忠誠義務及工作規則第3 章，多次
    遭糾正仍未改善，而有不適任情事；王美瑜於95年至96年間
    任職信用卡部分，連2 年因表現不佳考列B 等考績，經改調
    催收行政部分，專職消費者債務資料及法務文件調閱管理工
    作，但卻有上傳資料未經批核比對、處理債權憑證建檔錯誤
    等嚴重疏漏，經開會討論後，認其有不能勝任工作情事；陳
    閎勝在職期間缺乏學習意願，除一直無法獨立處理案件外，
    對主管交辦案件之處理亦非常被動，經主管會議討論，認陳
    閎勝確不能勝任工作。原告謝欣樺等人確有勞基法第11條第
    5 款所規定不能勝作工作事由，被告依勞基法第16條規定，
    預告終止勞動契約係屬合法等語，資為抗辯。並聲明：原告
    之訴駁回。
四、兩造不爭執之事項：
  (一)原告郭志成、黃美琪、陳金霞、陳佳蓉、涂鳳明等人均為財
    富管理理財專員，原告謝欣樺、吳念慈、張哲豪、陳閎勝等
    人均為債權管理催收人員；原告陳霞誼、王美瑜為行政人員
    ，並均於附表一所載期間任職於被告。
  (二)依原告等人前開工作內容，其中財富管理理財專員主要工作
    內容：為強化銀行業務，整合理財金融商品，提供客戶全方
    位之財富管理及理財諮詢服務，工作目標考核係依據財富管
    理辦法訂定之手收業績目標為基準，而手收標準係以理財專
    員之薪資級距訂定。另債權管理催收人員之工作內容為：(1)
    企業金融不良授信處理，即企業金融營業單位所承作之公司
    戶授信案（包括其他非營利法人及非法人團體等）VIP 個人
    戶授信案，以及商業金融業務部所承作之公司戶授信案（含
    中小企業部所承作之公司、合夥、個人商行授信案）之催收
    管理工作。(2)消費金融不良授信處理，即依逾期天數區○○
    ○ ○○段，並依電催屬性區分為電話催收、呆帳催收與法務
    催收，其工作係以電話、信函、外訪為主，為評估有執行實
    益之案件，進行相關訴追程序及協議等，其工作目標考核係
    依據債權管理部訂定之業績目標為基準。再分行行政人員之
    工作內容為：處理分行交辦之行政處理事項，並直接面對客
    戶提供客戶優質服務。
  (三)被告嗣於附表一所載日期，通知原告等人依被告所制定之工
    作規則（即被證22、院(二)卷第180 頁）考核章第12條規定「
    凡所轄屬員工於年中檢視表現未能達到目標者，應提出短期
    績效改善具體行動計劃，單位主管應協助員工達成改善計劃
    。員工若無法達成改善計劃或年度考核經評等為C 等者，本
    公司得予資遣。」，以原告等人均符合勞基法第11條第5 款
    不能勝任工作為由，予以資遣，終止其等間之勞動契約。
  (四)兩造對於對造所提出相關書證形式上之真正，均不爭執。
  (五)依被告所提出之「被告理專97年各月手收明細影表」（即被
    證24、院(二)卷第338 頁至第342 頁）所載，涂鳳明、陳金霞
    、郭志成、黃美琪及陳佳蓉等人均未達到被告所要求達成率
    ，並以分行方式評比結果，郭志成、涂鳳明、黃美琪及陳佳
    蓉均係該分行評比最低的。
  (六)如認原告請求有理由，被告對於原告附表二所請求薪資數額
    ，均無意見。
五、本件之爭點：被告依工作規則第12條及勞基法第11條第5 款
    之規定，終止兩造間之勞動契約，是否合法？
六、按工作規則中倘就勞工平日工作表現訂有考評標準，並就不
    符雇主透過勞動契約所欲達成客觀合理之經濟目的者，亦訂
    明處理準則，且未低於勞基法就勞動條件所規定之最低標準
    ，勞資雙方自應予以尊重並遵守，始足兼顧勞工權益之保護
    及雇主事業之有效經營及管理（最高法院98年度臺上字第10
    88號判決意旨參照）。是此，雇主對於受僱勞工所為之績效
    考核，屬於人事管理範疇，勞工本應遵循企業內申訴制度方
    為正當，民事法院審查其績效考核之妥當性，應謹慎而為，
    非有違背強制或禁止規定，或明顯違反基本人權等相類情況
    ，不得擅加否定，以避免礙及企業正常發展。經查，被告訂
    有工作規則，就勞工考核訂有考評標準，其中工作規則第3
    章服務守則主要內容略以：「第20條：員工應忠勤敬業，尊
    守法令及本行各項規章，以誠實、清廉、勤勉精神，貫徹本
    行親切、禮貌、效率、誠信服務信念，共圖本行業務發展及
    永續經營。」、「第2 條：員工對所擔任之工作應確實依規
    定辦理，如遇規定不明確或不明瞭者，應請示主管或請教其
    他同事，不得推諉拖延。」、「第3 條：原工應接受上級主
    管之監督指揮，不得違抗，如有意見，應於事前陳述‧‧‧
    」、「第29條：原工對顧客及來賓應謙恭有禮，誠懇接待，
    不得有輕妄傲慢之行為。對於顧客委辦事項，應力求周延、
    敏捷，不憚煩瑣。顧客倘有誤會仍須心平氣和詳為解釋，如
    顧客有所詢問，不論是否個人所經辦，均應謙和告知或介紹
    其他同事告知，不得諉為不知。」、第5 章考核章主要內容
    略以：「第4 條：本行針對員工個人績效表現，分『年中檢
    視』及『全年度考核』，定期進行績效評核，其評核期間如
    下：年中檢視：每年1 月1 日起至6 月30日。全年度考核：
    每年1 月1 日至12月31日。」、「第10條：績效等第分配原
    則：工作目標達成率與核心能力展現之得分經加權後加總即
    為績效總分；同一單位之員工依績效總分高低進行排序，並
    依下列原則分配各員工之等第：各單位依績效分配比例區分
    為5 等‧‧‧」、「第12條：凡所轄員工於年中檢視表現未
    能達到目標者，應提出短期績效改善具體行動計劃，單位主
    管應協助員工達成改善計劃。員工若無法達成改善計劃或年
    度考核經評等為C 等者，本公司得予資遣。」（院(一)第282
    頁至第286 頁、院(二)卷第180 頁），被告既以原告謝欣樺等
    人有前開規定之不能勝任工作之情形，進主張有勞基法第11
    條第5 款規定事由，予以資遣，是被告終止兩造間之勞動契
    約是否合法，其判斷基準及過程，應以系爭工作規則之規定
    為標準，對原告謝欣樺等人之工作表現作客觀之判斷，此一
    判斷裁量權，亦應由被告所設處理機制，依具體事證，經法
    定程序評議後而為判斷，如其處理、評議程序無明顯且重大
    瑕疵存在時，本院自應尊重並承認其效力，合先說明。
七、次按當事人主張有利於己之事實者，就其事實有舉證之責任
    ，但法律別有規定，或依其情形顯失公平者，不在此限，民
    事訴訟法第277 條定有明文。再勞工對於所擔任之工作確不
    能勝任時，雇主得預告勞工終止勞動契約，勞基法第11條第
    5 款亦有明定。揆其立法意旨，重在勞工提供之勞務，如無
    法達成雇主透過勞動契約所欲達成客觀合理之經濟目的，雇
    主始得解僱勞工，其造成此項合理經濟目的不能達成之原因
    ，應兼括勞工客觀行為及主觀意志，是該條款所稱之「勞工
    對於所擔任之工作確不能勝任」者，舉凡勞工客觀上之能力
    、學識、品行及主觀上違反忠誠履行勞務給付義務（包括勞
    工主觀上「能為而不為」、「可以做而無意願做」，亦屬之
    ）均應涵攝在內，且須雇主於其使用勞基法所賦予保護之各
    種手段後，仍無法改善情況下，始得終止勞動契約，以符「
    解僱最後手段性原則」，為最高法院著有86年度台上字第82
    號、86年度台上字第688 號、96年度台上字第2630號及98年
    度台上字第1088號判決意旨闡釋明確。是按雇主依勞基法第
    11條各款終止勞動契約，固不得偏離法律規定原先預期之利
    益狀態，或逾法律所賦予該權利之目的。惟雇主係為達其特
    定經濟上之目的，而僱用勞工為其服勞務，是勞工忠誠確實
    履行勞務給付義務，應屬勞工基於勞動契約之核心義務，難
    期雇主有任何工作職位，無需勞工忠誠履行此一義務。如認
    勞工於客觀或主觀已無法勝任工作，顯認其對雇主已無忠誠
    履行其提供勞務義務之意。雇主既因勞工之不忠誠確實履行
    此一義務，而無法透過勞動契約達成其客觀上合理之經濟目
    的，實無法要求雇主尚需提供其他適當之工作可供安置該勞
    工，否則如認雇主依勞基法第11條終止勞動契約時，尚須適
    用「最後手段性」原則，不但形同強要雇主繼續接受原已不
    適任人員，更勢必造成雇主寧可選擇改依同法第12條規定不
    發給資遣費而逕以解僱，如此對勞工更屬不利。雇主如行使
    勞基法第12條懲戒解僱權而終止勞動契約時，因無須事前預
    告，且勞工不得請求資遣費，司法實務見解向來多認勞基法
    第12條之懲戒解雇始有解僱最後手段性原則之適用。至於勞
    基法第11條所定因經濟性因素被資遣之失業勞工，因立法者
    已透過所謂就業安全三大體系，即失業保險給付、職業訓練
    、就業服務三大體系加以保護，且雇主依勞基法第11條規定
    資遣勞工，因勞工享有資遣費及失業保險給付等保障，且離
    職證明書上所載離職原因較為緩和中性，不致影響勞工再就
    業之機會。故當雇主確有該條所定資遣事由時，即得資遣勞
    工，要無再適用解僱最後手段性原則之餘地，此為本院針對
    「最後手段性」原則之見解，核先敘明。
八、經查：
  (一)原告謝欣樺：
  1.依據被告所提出之被證23（院(二)卷第181 頁）所載，謝欣樺
    自97年3 月起調任債權催收人員，惟催收業績確不彰，同組
    8 名中，其排名為最後；另依原單位信用卡部分共58名人員
    考核且97年度1 月到12月評比，年度考核結果亦是最後一名
    ，其於96年、97年度之考核分別為B 、C 等情，亦據證人即
    任職被告債權管理部經理李明錚於本院100 年1 月27日言詞
    辯論期日到庭結稱：「（是否謝欣樺主管？97年考績是否你
    打的？不能勝任工作之情形？）我是他的主管，97年考績是
    我打的，97考績是針對他97年的年度表現、績效，再參考他
    前主管對他的工作評價，及96年整體工作表現。」、「（97
    年度表現如何？）他97年3 月擔任法務催收人員，他的工作
    表現就整組人員裡績效是最後一名。」、「（96、97年度考
    績？）96年度B 、97年度C 。」、「我依他們97年度工作表
    現，以他們所領薪資及工作性質在同樣薪資、工作性質的員
    工裡表現是最差的，我做評比後，再送到處裡，再送到人資
    去評比。」、「（與原告相同工作性質、薪資的員工，有無
    考績比他們差的？目前仍在被告處任職？）沒有，全部都被
    資遣了。」等語明確（院(二)卷第275 頁、第278 頁）。是依
    據證人前開所述，其依據謝欣樺於97年間業績表現，經由年
    度考評核定為C 等，係將其不能勝任工作情事依據考評規定
    予以具體化，謝欣樺遭考評為C 等，即屬不能勝任工作之客
    觀事實。
  2.雖謝欣樺主張其於任職期間常領取催收獎金，被告並於98年
    5 月15日補發98年1 月份及2 月份之催收獎金3 萬3,863 元
    ，甚於98年2 月份因回收績效百分之百獲頒榮譽狀等語，主
    張其並非不能勝任工作。惟依證人李明錚所證述：「他（指
    謝欣樺）確實有領到獎金，但獎金裡有包含前手給他的案件
    。如果扣除前手的部分，他是無法領到獎金。」等語甚明（
    院(二)卷第278 頁），足證謝欣樺之所以領取前開催收獎金，
    本非基於本人工作表現而來甚明，前開主張，尚非可採。
  3.謝欣樺復主張被告未通知改善逕予解僱，有違「最後手段性
    」原則，惟細繹被告前開考核規定，要求員工提出改善計劃
    ，係於年中檢視表現未能達成目標，始有適用，如於年度考
    評評定為C 等，則無改善計劃提出之適用餘地，是謝欣樺此
    一主張，與前開考核規定相悖。此外，依據被告所提出之被
    證18之業據謝欣樺所簽明確認無誤之被告年度績效管理發展
    計畫書（院(二)卷第137 頁），被告主管確分於97年1 月5 日
    、7 月5 日及12月17日與謝欣樺進行年初設定、年中檢視及
    年度評核，惟謝欣樺仍無法改善。再者，被告於資遣謝欣樺
    時，法務催收部門均集中於證人李明錚部門，亦據該證人陳
    述明確，顯見被告並無其他相關催收工作可供安置。此外，
    依據本院前開「最後手段性」原則之適用見解，亦認謝欣樺
    自不得以其於法務工作無法勝任，轉而要求被告需提供其他
    無需忠誠履行勞務給付義務之工作，是謝欣樺主張未通知改
    善，有違解僱最後手段性原則，並非可採。
  (二)原告郭志成：
  1.郭志成為理財專員，依據其薪資級距之最低手標準為40萬元
    ，惟其均未達成銀行管理辦法所訂定業績目標，97年1 月至
    12月考核，其即有10個月未達目標，其中9 月至11月之達成
    率竟為0%，其餘亦未超過36% ，被告理財專員97年度平均達
    成率為76.23%，郭志成平均值僅為41% ，為平均值以下等情
    ，除據被告提出其真正為原告所不爭執考核表、97年度業績
    達成表、理專RM業績資訊及被告理專人員97年各月手收明細
    表附卷可證外（院(一)卷第288 頁、院(二)卷第16頁、第149 頁
    、第338 頁至第342 頁），並經證人即任職被告消金處中南
    區督導楊贄檒於本院99年7 月20日於言詞辯論期日到庭結稱
    ：「郭志成在97年間有10個月未達預定業績標準‧‧‧」等
    語明確（院(二)卷第129 頁），此亦為郭志成於本院100 年3
    月29日言詞辯論期日當庭自承依被證24（即前開被告理專人
    員97年各月手收明細表）所載，其確實為營業部門達成率最
    差的等語（院(二)卷第385 頁），是本諸上情，足認郭志成確
    有不能勝任工作之情形甚明。
  2.雖郭志成提出其真正為被告所不爭執之合格證明書、證明書
    主張其參加期貨商業務員資格測驗合格、修習外匯及衍生性
    金融商品之風險管理課程、金融市場常識與職業道德測驗合
    格、投信投顧相關法規（含職業道德）測驗合格、銀行內部
    控制基本測驗合格、信託業業務人員信託業務專業測驗合格
    、投資型保險商品業務員資格測驗合格，並於2008年Q4信用
    SGM 績效優良獲得腳踏車1 部，主張其非不能勝任工作等語
    ，惟依郭志成所提出前開資料，足認其客觀上能力確實可勝
    任工作，係主觀上能為而不為。矧以，郭志成於97年11月7
    日收受被告考績評核通知，於該通知即已明確載明「台端擔
    任本行理財專員乙職‧‧‧皆未達本行要求之每月手續費收
    入考核基本業績目標，倘台端於收受本通知書後2 個月內仍
    未能達成每月手續費收入考核基本業績目標，證明台端不適
    任現職，屆時本行將解除台端之RM資格並依人事規定辦理。
    」（院(二)卷第151 頁）之後，仍未於97年12月改善，足見其
    主觀無意工作，有不能勝任工作之情形。
  3.再者，被告於資遣郭志成前，確曾提供轉調他職之機會，惟
    未為其所接受一情，除有原告所提出原證18之郭志成等人與
    證人楊贄檒及鄭湘陵之會談譯文，其中郭志成：「‧‧‧5
    萬元出頭，你叫我去那邊打電話，領一個月3 萬元，我覺得
    說，現在不是領錢或怎樣，是那種感覺，如果是你，你覺得
    呢？對，如果是你，叫你一個月去作3 萬元，你覺得呢？‧
    ‧‧」、「對啊呀！一個月原本4 萬6,000 元，叫你去作一
    個月3 萬元工作，就算我們公司真的有那工作，不是故意叫
    你去，但是那3 萬元我們怎麼‧‧‧」、「這也不是公司故
    意刁難，事實上，你就欠一個3 萬元工作，你5 萬元」等語
    已認郭志成確因薪資過低無意調任他職，而證人鄭湘陵於該
    會議中則稱：「就是在這一禮拜，如果您真的在內部職缺還
    有任何想法的話，我們會想辦法就是跟有需要的單位去作一
    個確認」；另楊贄檒亦稱：「但中間你們如果說那邊有職缺
    的話，還是可以請我幫忙‧‧‧」等語（院(二)卷第197 頁反
    面、第200 頁正反面），可認被告確有意提供其他工作予郭
    志成。亦復據證人鄭湘陵於本院99年8 月26日言詞辯論期日
    到庭證述：「（郭志成是否曾於98年2 、3 月間與你、楊贄
    檒進行面談？）是。」、「（面談過程中，你們有無表示要
    提供郭志成其他公司內工作機會？）有，當時是因為收到總
    公司通知，南區有些理專確定要解職，所以人資處詢問這些
    要被解職的員工是否願意轉任其他職位，我當時提出可以改
    任房貸、信貸業務人員或客服人員，郭志成表示不考慮其他
    內部工作機會，但希望可以有比較好的離職方案。」等語綦
    詳（院(二)卷第169 頁至第170 頁），此外，參諸本院針對以
    勞基法第11條第5 款規定予以資遣，並無最後手段性原則適
    用，是認郭志成主張有違此一原則，自非可取。
 (三)原告吳念慈：
  1.吳念慈於97年1 至3 月份之績效達成率53.01%，未達目標額
    ，被告通知主管協助其限期改善工作表現以達績效目標，逾
    期未改善將調整其職務，並經吳念慈簽名同意，惟仍未見其
    改善，其後97年9 、10月份績效達成率僅41.83%，仍未達目
    標額，經被告再次通知主管協助其限期改善工作表現，惟仍
    未見其改善，98年1 、2 月份績效仍未達目標額，被告公司
    再次通知亦未見其改善。且吳念慈之97年7 月至12月呆帳平
    均回收在同組53名中排名第51名，第52名、第53名則為派遣
    人員，故於97年度考績遭評定為C 等情，業據被告提出其真
    正為原告所不否認之呆帳回收比較表、改善通知書及會談紀
    錄等為證（院(一)卷303 頁至第311 頁、院(二)卷第93頁、第95
    頁、第97頁、第99頁），並據證人李明錚於前揭言詞辯論期
    日到庭稱：「他（吳念慈）97年度1 至4 月是擔任電話績效
    人員，後來工作表現不佳協助轉任電話行銷，後又因工作表
    現不佳，7 月又轉任呆帳催收人員，7 至12月工作表現在排
    名評比也是最末的。」、「‧‧‧後來他轉呆帳催收人員，
    就催收客戶實際繳款當成他的績效，他個人績效只有七萬多
    元，在整個公司排名裡是比較弱的，他排名後面的二位是屬
    於我們的派遣人員（非公司員工）」、「（吳念慈績效不佳
    ，有無勸諭？）科主幹部有找她面對面約談。」（院(二)卷第
    277 頁、第277 頁反面）等語明確，依證人前開所述，吳念
    慈確有不能勝任工作之情形甚明，則被告於97年度考評核定
    為C 等，亦屬將其不能勝任工作情事依據考評規定予以具體
    化，其遭考評為C 等，係由被告所設處理機制，依具體事證
    ，經法定程序評議後而為判斷，本院自應尊重並承認其效力
    ，進認定吳念慈確有不能勝任工作之客觀事實。
  2.至於吳念慈所提出96年度吳念慈考績為A-，主張其非不能勝
    任工作等語，惟依該資料，足認吳念慈其客觀上能力確實可
    勝任工作，係主觀上能為而不為。
  3.吳念慈復主張被告有違「最後手段性」原則，惟依前開證據
    顯示，被告確於曾為多次會談，依該會談紀錄所載，吳念慈
    亦表明將予以改善，惟卻多次未能達成。況參諸前開證人李
    明錚所述，被告於資遣吳念慈時，法務催收部門均集中於該
    證人部門，顯見被告並無其他相關催收工作可供安置。此外
    ，依據本院前開「最後手段性」原則之適用見解，同認吳念
    慈自不得以其於法務工作無法勝任，轉而要求被告需提供其
    他無需忠誠履行勞務給付義務之工作，是吳念慈此一主張，
    並非可採。
  (四)原告黃美琪：
  1.黃美琪為理財專員，依據其薪資級距之最低手收標準為30萬
    元，惟其均未達成銀行管理辦法所訂定業績目標，97年1 月
    至12月考核，其即有11個月未達目標，其中10月達成率為0%
    ，其餘月份即未達35% ，而被告理財專員97年度平均達成率
    為76.23%，黃美琪平均值僅為34% ，亦為平均值以下等情，
    除據被告提出其真正為原告所不爭執之97年度業績達成表、
    理專RM業績資訊、被告理專人員97年各月手收明細表及業績
    核評通知書附卷可證外（院(一)卷第288 頁、院(二)卷第149 頁
    、第153 頁），並經證人楊贄檒於上揭言詞辯論期日證稱：
    「黃美琪在97年間有10個月未達預定業績標準，屬於應予輔
    導工作不能勝任的人員。」等語明確（院(二)卷第129 、130
    頁），是認黃美琪確有不能勝任工作之情事甚明。
  2.雖黃美琪提出其真正為被告所不爭執之合格證明書、證明書
    ，主張其參加信託業業務人員信託業務專業測驗合格、理財
    規劃人員專業能力測驗合格、期貨商業務員資格測驗合格、
    銀行內部控制基本測驗合格、投信投顧相關法規（含職業道
    德）測驗合格、金融市場常識與職業道德測驗合格、產物保
    險業務員一般課程資格測驗合格、人身保險業務員測驗合格
    、銷售外幣收付非投資型保險商品測驗合格、投資型保險商
    品業務員資格測驗合格，修習信託業務研習課程、稽核人員
    研習課程，並主張其於95年、96年度考績均為A-，非屬不能
    勝任工作等語，惟依黃美琪所提出前開資料，足認其客觀上
    能力確實可勝任工作，係主觀上能為而不為，矧以黃美琪於
    97年11月7 日收受被告考績評核通知，於該通知明確載明「
    台端擔任本行理財專員乙職‧‧‧皆未達本行要求之每月手
    續費收入考核基本業績目標，倘台端於收受本通知書後2 個
    月內仍未能達成每月手續費收入考核基本業績目標，證明台
    端不適任現職，屆時本行將解除台端之RM資格並依人事規定
    辦理。」（院(二)卷第153 頁）後，仍未於97年12月改善，其
    達成率僅為41% （院(二)卷第16頁），足見確有不能勝任工作
    之情形。
  3.再者，被告於資遣黃美琪確曾提供轉調他職之機會，惟未為
    黃美琪所接受，僅表明欲以較優惠之離職金，除據原告提出
    原證18之黃美琪與證人楊贄檒及鄭湘陵等會談譯文所載黃美
    琪：「‧‧‧那今天是這樣子的話，就覺得說，所以如果今
    天你說的什麼職缺，你們又說要降薪，這個這個是我絕對不
    會退讓的‧‧‧」（院(二)卷第197 頁反面），復據證人楊贄
    檒到庭證述：「我不清楚郭志成、黃美琪是否有表示不願轉
    任他職，我只知道他們表示希望能夠給他們比較高的退職金
    。」、證人鄭湘陵證稱：「（黃美琪是否曾於98年2 、3 月
    間與你、楊贄檒進行面談？）是。」、「（面談過程中，你
    們有無表示要提供黃美琪其他公司內工作機會？）有，當時
    是因為收到總公司通知，南區有些理專確定要解職，所以人
    資處詢問這些要被解職的員工是否願意轉任其他職位，我當
    時提出可以改任房貸、信貸業務人員或客服人員，黃美琪表
    示不考慮其他內部工作機會，但希望可以有比較好的離職方
    案。」等語綦詳（院(二)卷第169 頁至第170 頁），是黃美琪
    主張有違解僱最後手段性原則，並非可採。
  (五)原告陳霞誼：
  1.陳霞誼於96年4 月間任職營業理財助理期間，遭客戶客訴因
    接獲對帳單，多次致電聯繫卻未獲回應，甚遭陳霞誼謊稱因
    郵差郵寄遺失，且經該客戶客訴陳霞誼態度不佳，並反應遺
    至VIP 中心辦理相關業務，遭陳霞誼質疑何以到VIP 中心辦
    理，客訴遭到輕視；另於96年5 月間，因陳霞誼作業疏失，
    致被告依據法院執行處扣押命令所扣押客戶存款，遭該客戶
    領取；後被告於97年10月14日與陳霞誼進行會談，要求其改
    善應對方式，惟於97年10月31日，理財VIP 客戶來行要求辦
    理基金贖回作業，陳霞誼作業疏失未於贖回單上勾選，致客
    戶損失，該客戶嗣為客訴時，未經陳霞誼解決，反私下委請
    電話公司更改分機號碼，避免接聽客戶報怨電話；嗣被告主
    管於98年2 月間與陳霞誼晤談，要求其改善服務態度，以避
    免客訴案件一再發生，並要求其參加相關課程，惟陳霞誼仍
    未予改善等情，業據被告提出申訴案件表、傳真、被告函、
    客戶存款單、被告國內外基金交易報告書及被告員工晤談表
    （院(二)卷第106 頁、第107 頁至第109 頁、第110 頁、第11
    2 頁），復經證人黃政旺於本院100 年1 月27日言詞辯論期
    日到庭結稱：「有客戶反應他服務不佳，還有他作業曾經有
    重大紕漏，例如法院扣押客戶定期存單部分款項，但他卻讓
    客戶把款項全數領走，後來同事陪他到客戶處把款項索回。
    」、「97年10月31日基金贖回客戶需要填具基金贖回單，他
    作業疏失導致不應贖回的被贖回。」「96年間，金額9 萬多
    元，後來錢有追回，本件客戶是20萬元定期存單，法院扣押
    9 萬多元，依正常作業流程他應該要把法院扣押款項扣除，
    但他讓客戶領走定存20萬元。」、「電話中心接到客戶口頭
    抱怨他服務態度不佳。所有員工排名他是在後面那幾個。他
    私下請電話公司更改分機號碼。公司總機若忙線會轉接到他
    的分機，他請電話公司更改總機忙線順位，造成他排序很後
    面才會接到客戶來電，這是他隔壁同事發現的，事後有請電
    話公司把順位改回來。」、「經常有客戶反應他服務態度不
    佳。他是櫃台人員，所以服務態度是很重要的。」等語明確
    （院(二)卷第279 頁至第281 頁），是衡諸前情，本院認陳霞
    誼顯有違反被告工作規則第3 章服務守則前開規定。
  2.陳霞誼雖主張前開疏失或因客戶願意配合返還扣押款，或因
    客戶不追究而未造成重大損害云云，惟依前開所述，除已證
    明陳霞誼顯然怠忽職務，自不得以客戶前開不追究之行為，
    反主張其可以勝任工作之謬誤。再陳霞誼雖於97年度考績評
    定為B 等，惟依證人黃政旺所述「櫃台人員無其他人被評比
    C ，最差評比B 。」、「（依考核章第12條規定資遣須為C
    或該員工無法達成改善計畫，資遣陳霞誼原因？）都是主管
    用口頭規勸，但他無法改善。」、「考績是否由我評比，未
    曾打過C 。」、「（沒有打過C ，公司如何確認員工是否適
    任？）按照排名。」、「（排名在陳霞誼之後，是否仍任職
    公司？）無，全部被資遣了。」等語明確（院(二)卷二第280
    頁至第281 頁），是依證人所言，因該證人行事風格未曾給
    予部屬考績C 等，惟尚難認陳霞誼因未得C 等，而屬可勝任
    工作，反依該證言，足已認定陳霞誼身為櫃檯服務人員，工
    作職務之一即是與客戶應對，但其不僅服務態度不佳，甚至
    逃避其工作責任，影響公司形象，確屬不能勝任工作。
  3.再者，陳霞誼雖提出考績通知書，證明其於95年度考績為B
    ，96年度考績為A-，並獲考績獎金2 萬元，且於97年度考績
    B ，惟依據證人前開所述，其固於97年度考績為B 而非C ，
    然其僅為該證人從未曾給予C 等，有該證人所為97年度考績
    表在卷可憑（院(二)卷第343 頁），並不足以證明其確可勝任
    工作，依前已論，反依該證人所言，陳霞誼為部分評比表現
    最差；另其於96年間之考績反可認定陳霞誼當有能力可勝任
    工作，卻不認真工作，怠忽職務；至於陳霞誼所提出其他參
    加財產保險業務員專業科目資格測驗合格、人身保險業務員
    資格測驗合格、證券商業務人員高及業務員資格測驗合格、
    金融市場常識與職業道德、信託業業務人員信託業務專業測
    驗合格、銀行內部控制基本測驗合格、理財規劃人員專業能
    力測驗合格、證券商業務人員業務員資格測驗合格等證書，
    其中或與其任職行政人員工作無涉，其中甚可認定陳霞誼確
    有能力可避免因作業疏失，致被告依據法院執行處扣押命令
    所扣押客戶存款，遭該客戶領取，及客戶辦理基金贖回作業
    ，未於贖回單上勾選，致客戶損失等情形發生。
  4.陳霞誼復主張被告有違「最後手段性」原則，惟依前開證據
    顯示，被告確於曾為多次會談，惟未見陳霞誼予以改善。況
    參諸證人黃明旺所稱「沒有資料可以顯示他可以調換其他工
    作‧‧‧」，顯見被告並無其他相關催收工作可供安置，且
    參諸本院前揭說明，均認陳霞誼此一主張，並非可採。
  (六)原告張哲豪：
  1.張哲豪任職被告前，已有12年金融工作資歷，後任職被告原
    擔任企業金融逾期放款管理部，負責大企業催收工作，惟未
    能勝任，於97年9 月12日調整改處理較單純之中小企業催收
    工作，然其工作表現及績效每況愈下，除經常登入與業務無
    關之網站，或於上班時間打盹，所製作之報表經常發生錯誤
    ，造成同事彙整時極大困擾，浪費作業時間，與同仁間溝通
    亦不佳；甚於辦理催收時，發生票據退票，遲遲未對發票人
    聲請執行名義，致遲誤債權追索期間等情，除經證人范國恬
    於本院100 年1 月27日言詞辯論期日到庭結證：「他於95年
    進入本公司，擔任中大型企業金融催收工作，從他95、96、
    97年的考績可以看出他工作有不太好的情形，他上班時間會
    利用電腦到與業務無關的網站逗留，他的直屬主管曾經當場
    糾正過他，但他不予理會。」、「他負責催收工作，每個月
    需送交報表，但他的報表錯誤率很高，若報表錯誤，會影響
    公司申報資料有不實的情形。他任職期間也發生過客票時效
    過期的情形，總金額為壹仟八百多萬元，影響公司債權的主
    張，後來公司與債務人協商債權有全部收回。所以97年9 月
    把他調職到中小型企業催收工作，但他調職後情形也沒有改
    善，所以97年度考績打C 。」、「（他們考績評比C ，是否
    表示他們在相同工作性質裡工作表現是最差的？）他們負責
    企業金融工作，表現是最差的。」、「（有無表示要改善？
    ）無。」、「（有無規勸他們改善？）工作過程中都有去提
    醒他們改善，但他們仍是我行我素。」等語明確外（院(二)卷
    第28 1頁反面至第283 頁），並據被告提出其真正為原告所
    不否認之被告民事支付令令聲請狀（院(二)卷第344 頁至第34
    8 頁），依該聲請狀所附支票影本，認該支票係訴外人即被
    告債務人鴻源科技股份有限公司於94年7 月6 日、8 月8 日
    開立，並由訴外人泰陞實業股份有限公司背書後交付被告，
    惟因張哲豪疏失，不僅未依據票據法規定向發票人鴻源科技
    公司及背書人泰陞實業公司請求，遲至97年5 月28日追索期
    屆滿後，才以借款債權聲請支付命令向鴻源科技公司請求，
    致無法無法向泰陞實業公司請求，雖最後以和解解決，惟依
    該證據顯示，亦無礙於張哲豪確有疏失之事實甚明，進認張
    哲豪確有不能勝任工作之情形。
  4.張哲豪主張被告有違「最後手段性」原則，惟依證人范國恬
    所述「（張哲豪任職被告前是否均有金融經驗？）是。」、
    「（資遣前。有無輔導他們到其他單位任職？），他當初到
    公司時，都是有法務背景，所以沒有輔導到其他單位任職，
    沒有發生過用法務背景轉任其他工作的情形。」等語，是依
    證人所言，足證被告並無其他相關催收工作可供安置。此外
    ，依據本院前開「最後手段性」原則之適用見解，既認張哲
    豪其不能勝任工作情況嚴重，自不得以其於債權催收工作無
    法勝任，轉而要求被告需提供其他工作之理，其主張顯無理
    由。
  (七)原告陳閎勝：
  1.陳閎勝任職被告前即資深經歷，故任職被告擔任九職等專員
    （相當於襄理職務），惟其從事法務催收案件期間，於96年
    2 月已屬逾期放款之案件，遲至97年5 月間始向法院聲請拍
    賣擔保品，並在逾期1 年半後，經主管要求始向信保基金申
    請代位清償，嚴重違反債權回收；並就逾期2 年之催收案件
    ，對其擔保品所載、狀況及價值等，竟均完全無法掌握；其
    於97年不良債權回收達成率僅有8.8%，97年考績C 等，被告
    主管會議討論，認陳閎勝確不能勝任工作等情，亦據證人范
    國恬於上揭期日陳證：「他擔任中大型企業催收工作，他比
    較年長，所以要求他都只能用規勸的方式，96年2 月就已逾
    期的案件，到97年5 月主管提醒他，他才送請法院拍賣，延
    宕1 年多，導致公司向信保基金申請代位清償時延宕期間的
    利息無法請求。也有發生逾期2 年以上的案件，他完全沒有
    處理，怠於工作上的執行。」、「97年間有某家公司申請重
    整，這是他手上管理的案件，他忘記申報重整債權，以致公
    司有二億玖仟捌佰九十幾萬元的債權無法列入重整債權。」
    等語明確外（院(二)卷第282 頁至283 頁），復據被告提出陳
    閎勝遲延申報重整債權相關資料（即臺灣臺北地方法院97年
    度整字第5 、6 號民事裁定），依該裁定可認被告主張應將
    被告對訴外人大眾電信公司之債權二億九千八百九十五萬四
    千五百四十一元列入重整債權，惟未經法院予以列入，乃具
    狀聲明異議、抗告，然均遭駁回，其駁回理由咸認被告未依
    期申報債權，而該申報重整債權確為陳閎勝之工作，顯見陳
    閎勝因疏失造成被告鉅額損失，陳閎勝確有工作不能勝任之
    情形甚明。此外，陳閎勝並無改善其工作態度，屢經主管勸
    導，仍舊我行我素一情，亦為證人所證稱明確，顯見陳閎勝
    主觀上已無意願工作。
  2.再者，依證人范國恬所述：「（陳閎勝任職被告前是否均有
    金融經驗？）是。」、「（資遣前。有無輔導他們到其他單
    位任職？），他當初到公司時，都是有法務背景，所以沒有
    輔導到其他單位任職，沒有發生過用法務背景轉任其他工作
    的情形。」等語，是依證人所言，足證被告並無其他相關催
    收工作可供安置。此外，本諸本院前開「最後手段性」原則
    見解，陳閎勝不能勝任工作情況嚴重，顯已違反忠誠履行勞
    務給付之義務，被告予以資遣，自屬合法。
  (八)原告陳金霞：
  1.陳金霞為理財專員，依據其薪資級距之最低手收標準為19萬
    元，惟其均未達成銀行管理辦法所訂定業績目標，97年間考
    核，其即有9 個月未達目標，其中9 月、10月達成率分僅為
    6%、1%，被告理財專員97年度平均達成率為76.23%，陳金霞
    平均值僅為49% ，為平均值以下等情，除據被告提出其真正
    為原告所不爭執之97年度業績達成表、理專RM業績資訊、被
    告理專人員97年各月手收明細表及業績核評通知書附卷可證
    外（院(一)卷第288 頁、院(二)卷第16頁），再陳金霞雖曾表示
    轉調其他桃園地區之工作職務，但經相關主管王欣隸於97年
    5 月間與其面談後，王欣隸同意暫撥給30新客戶，並由其自
    行約定績效標準，惟陳金霞仍無法達成業績目標，甚有違反
    公司流程等情事，且於97年8 月間內部職業道德與規範測驗
    考試亦無法通過等情，亦據被告提出王欣隸所出具之報告及
    重新進行職業道德規範測驗之電子郵件等為證（院(二)卷第24
    頁至第25頁、第27頁至第29頁），此外，在雷曼事件發生後
    ，分行經理即通知理財專員處理原則，惟陳金霞亦未依旨處
    理，致客戶客訴不斷，經分行經理多次與其溝通，陳金霞仍
    執意以自己方式處理，之後陸續發生多起客訴事件，經被告
    多次要求改進，仍無起色一情，亦有客戶申訴單及電子郵件
    等附卷足憑（院(二)卷第30頁至第31頁、第34頁至第40頁），
    是認陳金霞確有不能勝任工作之情形，是被告依據前開考核
    章第12條規定，予以資遣，並無違法。
  2.雖陳金霞提出其真正為被告所不爭執之合格證明書、證明書
    ，主張其參加金融市場常識與職業道德測驗合格、投信投顧
    相關法規（含自律規範）、財產保險業務員專業科目資格測
    驗合格、信託業業務人員信託業務專業測驗合格，修習信託
    業務人員職前訓練課程、參加人身保險業務員銷售外幣收付
    非投資型保險商品測驗合格、投資型保險商品業務員測驗合
    格、結構型商品業務人員資格測驗合格，非屬不能勝任工作
    。惟依陳金霞所提出前開資料，足認其客觀上能力確實可勝
    任工作，係主觀上能為而不為甚明，亦證確有不能勝任工作
    甚明。
  3.被告於資遣陳金霞前，確曾表明可提供其他內部單位轉職機
    會，惟陳金霞未能符合該等職位業務所需，故均不適任等情
    ，亦據證人鄭湘陵於前開言詞辯論期日到庭陳述明確（院(二)
    卷第170 頁），且參諸本院前開關於最後手段性原則適用見
    解，亦足認被告資遣陳金霞，並無違反該原則可明。
  (九)原告王美瑜：
  1.王美瑜原於95年、96年間任職信用卡部門，因工作表現不佳
    ，2 年度均為B 等考績，嗣後雖調派改任催收行政，擔任行
    政人員，專職維護消費者債務資料及法務文件調閱管理工作
    ，然於各項業務均仍嚴重疏漏並經常發生錯誤，影響法務及
    行政作業進度，被告雖再調整其工作內容及派員協助，亦無
    法有效改善期作業情形等情，業據被告提出被證15之人員會
    談記錄表（院(一)卷第317 頁），依該記錄表所載，王美瑜於
    該會談中已自承因患有重大疾病，部分功能受損無法恢復之
    前狀況，造成錯誤，需將本身業務轉由他人處理，要求被告
    體恤轉為其他單位，以待退休或辦理優退或資遣等語，依該
    證據已認王美瑜於客觀上已無法勝任工作。
  2.繼前所述，王美瑜既於客觀上已無法勝任工作，顯認其對被
    告已無法盡提供勞務義務之意，實無法再要求被告需提供其
    他適當之工作供其安置，是被告資遣王美瑜並無違反最後手
    段性原則。
  (十)原告陳佳蓉：
  1.陳佳蓉為理財專員，依據其薪資級距之最低手收標準為30萬
    元，惟其均未達成銀行管理辦法所訂定業績目標，97年間考
    核，即有5 個月未達目標，被告理財專員97年度平均達成率
    為76.23%，陳佳蓉平均值僅為36% ，為平均值以下等情，除
    據被告提出其真正為原告所不爭執之97年度業績達成表、理
    專RM業績資訊、被告理專人員97年各月手收明細表及業績核
    評通知書附卷可證外（院(二)卷第17頁、第149 頁），並據證
    人楊贄檒到庭證述：「依陳佳蓉有5 個月未達業績標準，均
    屬應予輔導，工作不能勝任之人員」等語甚明（院(二)卷第12
    9 頁）。再者，陳佳蓉經主管要求改善，仍未予改進，亦有
    被證21之員工晤談表足稽（院(二)卷第154 頁）。陳佳蓉於97
    年11月7 日、10日收受被告考績評核通知，於該通知明確載
    明「台端擔任本行理財專員乙職‧‧‧皆未達本行要求之每
    月手續費收入考核基本業績目標，倘台端於收受本通知書後
    2 個月內仍未能達成每月手續費收入考核基本業績目標，證
    明台端不適任現職，屆時本行將解除台端之RM資格並依人事
    規定辦理。」（院(二)卷第155 頁）後，仍未於以改善，則被
    告依據系爭工作規則考核章規定，考績評定為C 等，其處理
    評議後並無明顯且重大瑕疵存在，本院自應予尊重並承認其
    效力，是認陳佳蓉確有不能勝任工作。
  2.陳佳蓉雖提出獎狀，證明其於84年參加服務楷模選拔獲獎，
    86年獲最佳人緣獎及最佳工作效率獎，93年獲卓越服務員工
    ，惟前開證據，與陳佳蓉於97年度未達被告所訂理財專員之
    業績目標是屬二事，尚無法執之認定陳佳蓉確可勝任工作。
  3.陳佳蓉既無法勝任工作，實無法要求被告尚需提供其他適當
    之工作以供安置，為本院前開屢屢敘明，陳佳蓉主張被告予
    以資遣前，尚須適用「最後手段性」原則，不但形同強要被
    告繼續接受不適任人員，更勢必造成被告寧可選擇改依同法
    第12條規定不發給資遣費而逕以解僱，並無可取。
  (十一)原告涂鳳明：
  1.涂鳳明為理財專員，依據其薪資級距之最低手標準為45萬元
    ，惟其均未達成銀行管理辦法所訂定業績目標，97年1 月至
    12月考核，其即有10個月未達目標，其中1 月至3 月之達成
    率未達50% ，被告理財專員97年度平均達成率為76.23%，涂
    鳳明平均值僅為31.55%，為平均值以下等情，除據被告提出
    其真正為原告所不爭執之考核表、97年度業績達成表、理專
    RM業績資訊及被告理專人員97年各月手收明細表附卷可證外
    （院(二)卷第18頁、第149 頁），並經證人楊贄檒至庭證述：
    「涂鳳明在97年間有5 個月未達預定業績標準‧‧‧」等語
    明確（院(二)卷第129 頁），此復為涂鳳明於本院100 年3 月
    29日言詞辯論期日當庭自承依被證24（即被告理專人員97年
    各月手收明細表），其確實為營業部門達成率最差的等語（
    院(二)卷第385 頁），已認涂鳳明確有不能勝任工作之情形甚
    明。
  2.參諸本院認為雇主對於勞工以勞基法第11條第5 款規定事由
    ，予以資遣，並無最後手段性原則適用，即認涂鳳明主張有
    違此一原則，顯非可採。況以，被告於資遣涂鳳明前確曾提
    供轉調他職之機會，惟未為涂鳳明所接受一情，亦據證人蔡
    金蓉於99年8 月26日言詞辯論期日到庭結證：「（當時如何
    對涂鳳明提供轉任工作機會？）當時人資部接到通知要將涂
    鳳明解任理專職務，所以我以電話通知涂鳳明此事，並在電
    話中詢問涂鳳明有無轉任他職的意願，涂鳳明說沒有這樣的
    考慮，但希望能爭取較資遣費優渥的離職金。」、「我有提
    到房、信貸業務、電話客服、行銷人員。」等語明確（院(二)
    卷第172 頁至第173 頁），是涂鳳明主張被告有違解僱最後
    手段性原則，顯非可採。
九、綜上所述，本院綜合上情，並參酌被告考核規則，原告謝欣
    樺等人工作表現，其等是否經過輔導、改善期間，且參考與
    與原告謝欣樺等人有工作關係之行員之考核意見後，認定其
    等或於主觀上或於客觀上，已無忠誠履行勞務給付義務之意
    。是被告依勞基法第11條第5 款「勞工對於所擔任之工作確
    不能勝任時」之規定終止兩造間勞動契約，於法即無不合。
    兩造勞動契約既經被告於附表一所示期日予以終止，終止後
    兩造已無任何勞動關係存在，被告自無再給付原告謝欣樺等
    人薪資之義務，則原告謝欣樺等人依兩造勞動契約及民法第
    487 條前段規定，請求被告給付如附表二所示之薪資，為無
    理由，應予駁回。
十、本案事證已臻明確，兩造其餘主張、陳述及所提未經援用之
    證據，經審酌後認與判決結果不生影響，爰不一一論述，附
    此敘明。
十一、據上論結：原告之訴為無理由，依民事訴訟法第78條、第
      85 條 第1 項，判決如主文。
中    華    民    國   100    年    4     月    29    日
                    勞工法庭  法  官  張維君
以上正本係照原本作成。
如對本判決上訴，須於判決送達後20日內向本院提出上訴狀。如
委任律師提起上訴者，應一併繳納上訴審裁判費。
中    華    民    國   100    年    4     月    29    日
                              書記官  呂怜勳
附表一（原告任職期間、工作性質、薪資，及遭被告終止勞動契
       約之期日）：
一、原告謝欣樺：
  (一)自民國84年6 月16日起至98年4 月16日受僱於被告，並自97
    年3 月起至98年2 月止擔任債權管理催收人員，每月薪資為
    4 萬元。
  (二)被告於98年3 月17日寄發通知予謝欣樺，主張於98年4 月17
    日終止兩造勞動契約。
二、原告郭志成：
  (一)自82年7 月12日起至98年4 月9 日受僱於被告，擔任營業部
    襄理工作（屬財富管理專員），每月薪資為5 萬7,000 元。
  (二)被告於98年4 月10日終止兩造勞動契約。
三、原告吳念慈：
  (一)自93年3 月1 日起至98年4 月16日受僱於被告，擔任債權管
    理部助理專員工作，每月薪資為3 萬2,000 元。
  (二)被告於98年3 月17日寄發通知予吳念慈，主張於98年4 月17
    日終止兩造勞動契約。
四、原告黃美琪：
  (一)自84年6 月19日起至98年4 月9 日受僱於被告，擔任理富管
    理專員，每月薪資為4 萬5,000 元。
  (二)被告於98年3 月9 日寄發通知予黃美琪，主張將於98年4 月
    10日終止兩造勞動契約。
五、原告陳霞誼：
  (一)自95年1 月10日起至98年4 月16日受僱於被告，擔任行政人
    員，每月薪資為3 萬2,000 元。
  (二)被告於98年3 月17日寄發通知予陳霞誼，主張將於98年4 月
    17日終止兩造勞動契約。
六、原告張哲豪：
  (一)自95年6 月1 日起至98年4 月6 日受僱於被告，擔任債權管
    理催收人員，每月薪資為5 萬2,000 元。
  (二)被告於98年4 月7 日終止兩造勞動契約。
七、原告陳閎勝：
  (一)自88年6 月16日起至98年4 月16日受僱於被告，擔任債權催
    收人員，每月薪資為5 萬8,000 元。
  (二)被告於98年4 月17日終止兩造勞動契約。
八、原告陳金霞：
  (一)自95年10月23日起至98年4 月9 日受僱於被告公司，擔任財
    富管理理財專員，每月薪資為3 萬3,000 元。
  (二)被告於98年3 月9 日寄發通知予陳金霞，主張將於98年4 月
    9 日終止兩造勞動契約。
九、原告王美瑜：
  (一)自87年6 月1 日起至98年4 月16日受僱於被告，擔任債權催
    收人員，每月薪資為5 萬7,000 元，嗣擔任分行行政人員。
  (二)被告於98年4 月17日終止兩造勞動契約。
十、原告陳佳蓉：
  (一)自83年10月18日起至98年1 月9 日受僱於被告，擔任財富管
    理理財專員，每月薪資為4 萬6,000 元。
  (二)被告於97年12月10日寄發通知予陳佳蓉，主張將於98年1 月
    10日終止兩造勞動契約。
十一、原告涂鳳明：
  (一)自81年5 月1 日起至98年6 月5 日受僱於被告，擔任財富管
    理理財專員，每月薪資為6 萬2,000 元。
  (二)被告於98年6 月6 日終止兩造勞動契約。
附表二（原告訴之聲明所請求數額）：
一、原告謝欣樺1 萬9,581 元，及自準備書狀繕本送達翌日起至
    清償日止，按年息5%計算之利息，並應自99年9 月1 日起至
    100 年9 月30 日 止，按月給付原告謝欣樺4 萬元，及自翌
    月1 日起至清償日止，按年息5%計算之利息。
二、原告郭志成5 萬6,056 元，及自準備書狀繕本送達翌日起至
    清償日止，按年息5%計算之利息，並應自99年11月1 日起至
    100 年9 月30日止，按月給付原告郭志成5 萬7,000 元，及
    自翌月1 日起至清償日止，按年息5%計算之利息。
三、原告吳念慈1 萬9,780 元，及自準備書狀繕本送達翌日起至
    清償日止，按年息5%計算之利息，並應自99年4 月1 日起至
    100 年9 月30日止，按月給付原告吳念慈3 萬2,000 元，及
    自翌月1 日起至清償日止，按年息5%計算之利息。
四、原告黃美琪6,499 元，及自準備書狀繕本送達翌日起至清償
    日止，按年息5%計算之利息，並應自99年8 月1 日起至100
    年9 月30日止，按月給付原告黃美琪4 萬5,000 元，及自翌
    月1 日起至清償日止，按年息5%計算之利息。
五、原告陳霞誼2 萬4,073 元，及自準備書狀繕本送達翌日起至
    清償日止，按年息5%計算之利息，並應自99年6 月1 日起至
    99年12月31日止，按月給付原告陳霞誼3 萬2,000 元，及自
    翌月1 日起至清償日止，按年息5%計算之利息。
六、原告張哲豪7 萬1,500 元，及自準備書狀繕本送達翌日起至
    清償日止，按年息5%計算之利息，並應自98年7 月1 日起至
    100 年9 月30日止，按月給付原告張哲豪5 萬2,000 元，及
    自翌月1 日起至清償日止，按年息5%計算之利息。
七、原告陳閎勝2 萬8,195 元，及自準備書狀繕本送達翌日起至
    清償日止，按年息5%計算之利息，並應自99年1 月1 日起至
    100 年9 月30日止，按月給付原告陳閎勝5 萬8,000 元，及
    自翌月1 日起至清償日止，按年息5%計算之利息。
八、原告陳金霞11萬1,060 元，及自準備書狀繕本送達翌日起至
    清償日止，按年息5%計算之利息。
九、原告王美瑜2 萬3,539 元，及自準備書狀繕本送達翌日起至
    清償日止，按年息5%計算之利息，並應自99年4 月1 日起至
    100 年9 月30日止，按月給付原告王美瑜5 萬5,900 元，及
    自翌月1 日起至清償日止，按年息5%計算之利息。
十、原告陳佳蓉2 萬6,080 元，及自準備書狀繕本送達翌日起至
    清償日止，按年息5%計算之利息，並應自100 年4 月21日起
    至100 年9 月30日止，按月給付原告陳佳蓉4 萬6,000 元，
    及自翌月1 日起至清償日止，按年息5%計算之利息。
十一、原告涂鳳明2 萬2,181 元，及自民國101 年4 月1 日起至
      101 年9 月30 日 止，按每月3 萬700 元計算，及自翌月
      1 日起至清償日止，按年息5%計算之利息。